【裁判字號】    97,訴緝,399
【裁判日期】    971023
【裁判案由】    毒品危害防制條例
【裁判全文】
臺灣臺中地方法院刑事判決             97年度訴緝字第399號
公  訴  人  臺灣臺中地方法院檢察署檢察官
被      告  甲○○
上列被告因毒品危害防制條例案件，經檢察官提起公訴（96年度
毒偵字第3722號、第4010號），被告於準備程序中就被訴事實為
有罪之陳述，受命法官於聽取當事人之意見後，由本院合議庭裁
定由受命法官獨任以簡式審判程序審理，判決如下：
    主    文
甲○○施用第一級毒品，累犯，處有期徒刑拾月；又施用第一級
毒品，累犯，處有期徒刑拾壹月，應執行有期徒刑壹年肆月。
    犯罪事實
一、甲○○前於民國九十年間因施用毒品案件，經依法院裁定
    送入觀察勒戒處所觀察勒戒，經評定認有繼續施用毒品傾向
    後，再依法院裁定送入戒治處所施以強制戒治，嗣經法院裁
    定停止戒治，所餘期間付保護管束確定，於九十年九月七日
    釋放，嗣經法院裁定撤銷停止戒治，再送入戒治處所施以強
    制戒治，於九十一年十二月三十一日執行完畢釋放，並由臺
    灣臺中地方法院檢察署檢察官以九十二年度戒毒偵字第三一
    號為不起訴處分確定。九十三年間因施用第二級毒品案件
    ，經臺灣新竹地方法院判處有期徒刑六月確定。九十三年
    間因施用第一級毒品及竊盜案件，經本院以九十三年度訴字
    第二三四二號判處有期徒刑十月及七月，應執行有期刑一年
    四月確定。上開二案嗣經法院裁定應執行有期徒刑一年十月
    確定，甫於九十五年十一月十二日假釋期滿未經撤銷視為執
    行完畢。詎猶不知悔改，復 (一)基於施用第一級毒品之犯
    意，於九十六年五月二十九日二十許，在臺中市○區○○路
    東園賓館房間內，以將第一級毒品海洛因摻入香煙內，再點
    火吸其煙氣之方式，施用第一級毒品海洛因一次。嗣於九十
    六年五月三十日一時五十分許，在上開東園賓館內為警查獲
    後，經警採集其尿液送請中山醫學大學附設醫院檢驗科藥物
    檢測中心檢驗結果，嗎啡呈陽性反應，而查悉上情。(二)又
    另行基於施用第一級毒品之犯意，於九十六年六月十日上午
    七、八時許，在臺中市○○路○段二四八巷二弄七號其住處
    內，以將第一級毒品海洛因摻入香煙內，再點火吸其煙氣之
    方式，施用第一級毒品海洛因一次。嗣於九十六年六月十日
    十時三十五分許，在上址其住處內為警查獲後，經警採集其
    尿液送請中山醫學大學附設醫院檢驗科藥物檢測中心檢驗結
    果，嗎啡及可待因均呈陽性反應，而查悉上情。
二、案經臺中市警察局移送及臺中市警察局第二分局報告臺灣臺
    中地方法院檢察署檢察官偵查起訴。
    理  由
一、本件被告甲○○所犯係死刑、無期徒刑、最輕本刑為三年以
    上有期徒刑以外之罪，其於準備程序中就被訴事實為有罪之
    陳述，經告知被告簡式審判程序之旨，並聽取公訴人及被告
    之意見後，本院合議庭認為適宜而裁定由受命法官獨任進行
    簡式審判程序，合先敘明。
二、訊據被告甲○○對於上揭犯罪事實坦承不諱，且被告於上揭
    時地先後二次為警查獲後，經警分別採集其尿液送驗結果，
    確均呈現海洛因代謝物之嗎啡陽性反應 (其中於九十六年六
    月十日所採集尿液並呈可待因陽性反應)，此有中山醫學大
    學附設醫院檢驗科藥物檢測中心出具之檢驗報告二份存卷可
    稽，足見被告上開自白確與事實相符，應可採信。又被告前
    於九十年間因施用毒品案件，經依法院裁定送入觀察勒戒
    處所觀察勒戒，經評定認有繼續施用毒品傾向後，再依法院
    裁定送入戒治處所施以強制戒治，嗣經法院裁定停止戒治，
    所餘期間付保護管束確定，於九十年九月七日釋放，嗣經法
    院裁定撤銷停止戒治，再送入戒治處所施以強制戒治，於九
    十一年十二月三十一日執行完畢釋放，並由臺灣臺中地方法
    院檢察署檢察官以九十二年度戒毒偵字第三一號為不起訴處
    分確定。九十三年間因施用第二級毒品案件，經臺灣新竹
    地方法院判處有期徒刑六月確定。九十三年間因施用第一
    級毒品及竊盜案件，經本院以九十三年度訴字第二三四二號
    判處有期徒刑十月及七月，應執行有期刑一年四月確定等節
    ，有臺灣高等法院被告前案紀錄表一份在卷可憑。綜上所述
    ，本案事證明確，被告犯行堪以認定。
三、核被告如犯罪事實欄一 (一)、(二)部分所為，均係犯毒品
    危害防制條例第十條第一項之施用第一級毒品罪。被告施用
    第一級毒品前持有第一級毒品之低度行為，應為其施用之高
    度行為所吸收，均不另論罪。被告所犯上開二罪間，犯意各
    別，行為互殊，應予分論併罰。查，被告前於九十三年間因
    施用第二級毒品案件，經臺灣新竹地方法院判處有期徒刑六
    月確定，復於九十三年間因施用第一級毒品及竊盜案件，經
    本院以九十三年度訴字第二三四二號判處有期徒刑十月及七
    月，應執行有期刑一年四月確定。上開二案嗣經法院裁定應
    執行有期徒刑一年十月確定，於九十五年十一月十二日假釋
    期滿未經撤銷視為執行完畢等節，有臺灣高等法院被告前案
    紀錄表一份在卷可按，其於受有期徒刑執行完畢後五年以內
    ，再故意犯本件有期徒刑以上之上開二罪，均為累犯，均應
    依法加重其刑。爰審酌被告曾因施用毒品案件接受觀察勒戒
    及強制戒治處分，並曾因施用毒品案件，經法院先後二次判
    處罪刑確定，並執行完畢在案，竟無視於毒品對於自身健康
    之戕害及國家對於杜絕毒品犯罪之禁令，猶施用毒品不輟，
    再為本案犯行；被告吸毒係戕害自己身心之行為及被告犯罪
    後尚能於審理中直承犯行之態度等一切情狀，就其所犯上開
    二罪各量處如主文所示之刑，並定其應執行之刑。再本次刑
    法修正既廢除連續犯及常業犯之規定，為達罰當其罪，符合
    罪刑相當原則目的，自不宜以原有連續犯或常業犯量刑標準
    之舊思維，為數罪併罰定執行刑之依據，本院綜合考量被告
    前科素行、本案二罪犯行情狀及被告係為警先後查獲二次等
    情，認被告所犯上開二罪以執行有期徒刑一年四月為宜，併
    此指明。
據上論斷，應依刑事訴訟法第二百七十三條之一第一項、第二百
九十九條第一項前段，毒品危害防制條例第十條第一項、第二十
三條第二項，刑法第十一條前段、第四十七條第一項、第五十一
條第五款，判決如主文。
中    華    民    國    97    年    10    月    23    日
                  刑事第十七庭  法  官  江奇峰
上正本證明與原本無異。
如不服本判決，應於收受送達後10日內向本院提出上訴書狀（應
敘述具體理由並附繕本）。
上訴書狀如未敘述理由，應於上訴期間屆滿後20日內補提理由書
於本院。
                                書記官  江慧貞
中    華    民    國    97    年    10    月    23    日
附錄論罪科刑法條：
毒品危害防制條例第十條第一項：
施用第一級毒品者，處六個月以上五年以下有期徒刑。


司法院資訊處製作；財團法人民間司法改革基金會備份。
